【裁判字號】    95,聲,3224
【裁判日期】    950929
【裁判案由】    聲請具保停止羈押
【裁判全文】
臺灣高雄地方法院刑事裁定              95年度聲字第2993號
聲  請  人  甲○○
上列被告因違反毒品危害防制條例案件，前經本院以94年度訴字
第2316號准予羈押在案，茲因聲請人聲請具保停止羈押，本院裁
定如下：
    主  文
聲請駁回。
    理  由
一、聲請意旨略以：被告甲○○僅係代姓名年籍不詳綽號「大砲
    」之成年男子，向李永昇洽詢購買第二級毒品甲基安非他命
    之價格，嗣即由李永昇與「大砲」聯繫，被告並未再介入。
    又證人李永昇於案發當天僅是配合海巡署行動，實際上並無
    毒品交易 (應係指陷害教唆)， 業據證人李永昇於本院審理
    中證述明確。再證人即警員鄭文礎於本院審理中雖證稱扣案
    之毒品甲基安非他命，係甲○○自李永昇之小客車帶下來的
    ，當天錄影之同事與甲○○自用小客車之距離有100 公尺，
    故未錄到被告甲○○拿毒品過程等語，惟其證述與另一證人
    黃昭義之證述錄影之人與被告甲○○車子之距離約10公尺，
    顯有出入，證人鄭文礎之證言即有瑕疵。是並無證據證明扣
    案之毒品係被告攜帶，公訴人稱被告販賣第二級毒品甲基安
    非他命，顯無理由，本件應無繼續羈押被告之必要。又被告
    之三名子女賴前妻何美鳳照顧，然前妻目前患病，且被告兒
    子劉凱凱於學校有偏差行為，亟待被告返家處理，爰請求准
    予聲請具保停止羈押云云。
二、按「被告及得為其輔佐之人或辯護人，得隨時具保，向法院
    聲請停止羈押。」，刑事訴訟法第110 條第1 項固定有明文
    。惟法院准許具保停止羈押之聲請，其要件應以被告已無刑
    事訴訟法第101 條第1 項或第101 條之1 第1 項各款之情形
    ，或已無羈押之必要，或另有同法第114 條各款所示之情形
    ；倘被告猶符合刑事訴訟法第101 條第1 項或第101 條之1
    第1 項各款之情形，而無同法第114 條各款所示不得駁回具
    保聲請停止羈押之情形，且仍有羈押之必要者，法院自不應
    准許具保停止羈押。
三、經查，證人即本案承辦警員鄭文礎於本院審理中已具結證稱
    ：扣案之甲基安非他命係被告自李永昇之車上拿下來的等語
     (見本院第三卷第11頁)； 再者，被告甲○○於本院審理中
    亦坦承：伊與李永昇以行動電話對談中，曾提及欲以一公斤
    59萬元，購買2 公斤共計118 萬元之甲基安非他命等語 (見
    本院第二卷第204 、205 頁)， 雖然被告辯稱此係姓名、年
    籍不詳綽號「大砲」之朋友欲購買云云，然而被告對其所稱
    欲購買數量及價格如此高甲基安非他命「大砲」之人，卻無
    法指出其真實姓名等，所辯自難採信。此外，扣案之疑似甲
    基安他命晶體，經送驗結果，確為第二級毒品甲基安非他命
     ( 淨 重合計973.08公克)之 事實，有高雄醫學大學附設中
    和醫院之檢驗報告（見本院第三卷第17 1- 174 頁)在 卷可
    稽。綜上，足堪認定被告涉嫌毒品危害防制條例第4 條第2
    項意圖營利，而販入第二級毒品甲基安非他命之罪，其犯罪
    嫌疑重大，該罪為最輕本刑5 年以上有期徒刑之罪，非予繼
    續執行羈押，顯難進行審判。至被告甲○○所稱上開有關其
    家庭因素等情，均非得具保停止羈押之理由。從而，本案被
    告羈押原因，依然存在，本院復查無不得駁回具保聲請停止
    羈押之情形，從而，聲請人之聲請顯無理由，自難准許，應
    予駁回，爰為裁定如主文。
中    華    民    國    95    年    9     月    29    日
                         臺灣高雄地方法院刑事第五庭
                              審判長法官  李嘉興
                                  法  官  陳君杰
                                  法  官  張金柱
右正本證明與原本無異。
如不服本裁定，應於送達後5日內，向本院提出抗告狀。
（須附繕本）
中    華    民    國    95    年    9     月    29    日
                                  書記官  蘇  豫


司法院資訊處製作；財團法人民間司法改革基金會備份。
